【裁判字號】    98,審易,1921
【裁判日期】    981123
【裁判案由】    竊盜
【裁判全文】
臺灣士林地方法院刑事判決            98年度審易字第1921號
公  訴  人  臺灣士林地方法院檢察署檢察官
被      告  甲○○
上列被告因竊盜案件，經檢察官提起公訴（98年度偵字第12169
號），被告於準備程序中就被訴事實為有罪之陳述，經本院裁定
改依簡式審判程序審理，並判決如下：
    主  文
甲○○竊盜，累犯，處有期徒刑伍月，如易科罰金，以新臺幣壹
仟元折算壹日。
    事  實
一、甲○○前有多次竊盜前科，最近一次竊盜案件，經本院以97
    年度易字第1623號判決判處有期徒刑8 月及4 月，應執行有
    期徒刑10月確定，於民國98年6 月17日縮刑期滿執行完畢，
    詎猶不知悛悔，竟意圖為自己不法之所有，而基於竊盜之犯
    意，於98年7 月14日凌晨4 時許，在臺北市○○區○○路25
    1 巷14號前，以持前所竊得張帆之重型機車鑰匙（業經本院
    另行審結）發動引擎之方式，竊取乙○○所有並停放於上址
    之車牌號碼號CJY-150 號重型機車（價值約新臺幣20,000元
    ）得手並供己騎乘使用。嗣因其於同日凌晨5 時許，騎乘上
    開機車前往臺北縣蘆洲市○○路附近竊取陳泓志之車牌號碼
    N9N-215 號重型機車（業經本院另行審結），為該處之監視
    錄影設備所攝得，經警調閱監視器錄影系統，始循線查悉上
    情。
二、案經臺北縣政府警察局蘆洲分局報告臺灣士林地方法院檢察
    署檢察官偵查起訴。
    理  由
一、前揭犯罪事實，業據被告甲○○於偵查中、本院準備程序及
    審理時供認不諱（參見臺灣士林地方法院檢察署98年度偵字
    第12169 號卷第44頁，本院卷第23頁、第26頁、第76頁及第
    79頁），核與被害人乙○○於警詢時指訴其所有之車號CJY-
    150 號重型機車遭竊情節相符（參見同上偵卷第8 頁至第9
    頁），復有贓物認領保管單1 紙及監視錄影翻拍照片16張在
    卷可稽（參見同上偵卷第18頁至第26頁），足認被告自白與
    事實相符。是本件事證明確，被告犯行洵堪認定，應依法論
    科，並諭知易科罰金折算標準。
二、核被告甲○○所為，係犯刑法第320 條第1 項之竊盜罪。又
    被告有事實欄所載犯罪科刑執行情形，有臺灣高等法院被告
    前案紀錄表附卷可參，其於前案有期徒刑執行完畢後，5 年
    以內故意再犯本案有期徒刑以上之罪，為累犯，應依刑法第
    47條第1 項規定加重其刑。爰審酌被告曾因多次竊盜案件經
    法院判處罪刑確定，本件犯行所竊取財物之價值及竊得財物
    業經被害人領回，有贓物認領保管單1 紙存卷可考，對被害
    人造成損害尚輕，犯後於警詢、偵查及本院審理時迭承犯行
    ，犯後態度良好，兼衡被告犯罪之動機、目的、手段，及其
    智識程度、家庭經濟狀況等一切情狀，量處如主文所示之刑
    。
三、公訴人雖以被告前有多次竊盜前科，仍不知警惕，竟仍再為
    本件竊盜犯行等情，請求依竊盜犯贓物犯保安處分條例第3
    條第1 項規定，諭知於刑之執行前，令入勞動場所強制工作
    ，以資矯治。惟查：被告除本案竊盜犯行外，固尚有多次竊
    盜前科，惟其於本院訊問時供稱：伊於入監前曾從事鐵工、
    修車技工及廚師之工作，嗣因母親罹患疾病在家修養沒有工
    作，所有負擔均落在伊身上，伊因不堪維持生計之重擔，而
    致患輕度憂鬱症。之前均係伊有工作收入供養母親，現在伊
    入監，不知母親將如何生活等語（參見本院卷第26頁），參
    以被告國中畢業後一直在家幫忙小吃店生意，從事收拾清潔
    之工作，此有財團法人新光吳火獅紀念醫院98年11月6 日（
    98）新醫醫字第1748號函附之甲○○心理衡鑑轉介單在卷可
    稽（參見本院卷第73頁），足見被告尚知藉由工作獲取收入
    以維生計之理，並非欠缺工作之習慣與觀念；再者，本案竊
    盜犯行之犯罪手法單純，犯罪情節尚非重大，且被告犯後坦
    承犯行，被害人亦已領回該車，是依比例原則，綜合其所為
    行為之嚴重性、所表現之危險性及對其未來之期待性等情以
    觀，量處如主文所示之刑，已與被告犯行之可罰性相當；此
    外，被告前所犯竊盜案件，現仍在執行中，預計縮刑期滿日
    期為100 年7 月14日，加上本件之刑罰，能否遽認其不具刑
    罰之適應性，尚非無斟酌之餘地，況應執行之刑未達1 年以
    上者，不適用本條例之規定，竊盜犯贓物犯保安處分條例第
    2 條第3 項亦有明文，本件應執行之刑既未達1 年以上，自
    不適用該條例之規定。綜上所述，本院認尚無令被告甲○○
    於刑前強制工作之必要，爰不併為被告於刑之執行前令入勞
    動場所強制工作之諭知，附此敘明。
據上論斷，應依刑事訴訟法第299 條第1 項前段、第273 條之1
第1 項，刑法第320 條第1 項、第47條第1 項、第41條第1 項前
段，刑法施行法第1 條之1 第1 項、第2 項前段，判決如主文。
本案經檢察官曾勁元到庭執行職務。
中    華    民    國    98    年   11     月    23    日
                  臺灣士林地方法院刑事第一庭
                          法  官  洪英花
以上正本證明與原本無異。
如不服本判決應於收受判決後10日內向本院提出上訴書狀，並應
應敘述具體理由。其未敘述上訴理由者，應於上訴期間屆滿後20
日內向本院補提理由書(均須按他造當事人之人數附繕本)「切勿
逕送上級法院」。
                          書記官  趙彩彤
中    華    民    國    98    年   11     月    23    日
附錄本案論罪科刑法條全文：
刑法第320 條第1 項
意圖為自己或第三人不法之所有，而竊取他人之動產者，為竊盜
罪，處五年以下有期徒刑、拘役或五百元以下罰金。


司法院資訊處製作；財團法人民間司法改革基金會備份。
